臺灣基隆地方法院民事裁定　　　　　　 99年度家聲字第186號
聲　請　人　鄭剛仁
上列聲請人聲請准許處分受監護人鄭素蘭之不動產事件，本院裁
定如下：
    主  文
准聲請人處分受監護人鄭素蘭（女，民國○○○年○月○日生，
身分證統一編號：Ｚ000000000號）所有如附表所示之不動產。
聲請程序費用新臺幣壹仟元由聲請人負擔。
    理  由
一、聲請意旨略以：聲請人之妹鄭素蘭前經本院以98年度禁字第
    68號裁定宣告為受監護宣告之人，並選定聲請人為其監護人
    。鄭簡芬如之母親簡阿甘於民國88年11月14日死亡，受監護
    人鄭素蘭之母親鄭簡芬如則於96年8月9日死亡，聲請人、受
    監護人鄭素蘭均為鄭簡芬如之子女，就簡阿甘之遺產該二人
    均為繼承人，全體繼承人於98年9月7日協議將如附表所示之
    不動產全部分割由繼承人簡政雄取得。為維護受監護人鄭素
    蘭之利益，經本院以99年度家聲字第76號選定之特別代理人
    鄭菊同意，由簡政雄以新臺幣（下同）45,000元（依國稅局
    99年6月10日更正核發遺產稅免稅證明核定土地及建物之價
    額分別為177,916元、17,983元，合計195,899元，計算式：
    195,899元×1/5＝39,180元，元以下四捨五入）作為受監護
    宣告人應分得之遺產，該筆款項業分別於99年6月11日、同
    年12月22日匯入受監護人鄭素蘭於郵局設立之帳戶無誤。為
    辦理分割繼承登記相關事宜，爰依民法第1101條第2項第1款
    之規定，聲請裁定准予處分受監護宣告人鄭素蘭所有如附表
    所示之財產等語。
二、按監護人對於受監護人之財產，非為受監護人之利益，不得
    使用、代為或同意處分；又監護人為下列行為，非經法院許
    可，不生效力：一、代理受監護人購置或處分不動產。二、
    代理受監護人，就供其居住之建築物或其基地出租、供他人
    使用或終止租賃，上開規定於成年人之監護準用之，民法第
    1101條第1項、第2項及第1113條分別定有明文。
三、經查，聲請人主張之前開事實，業據其提出繼承系統表、遺
    產分割協議書、土地及建物登記謄本、財政部臺灣省北區國
    稅局遺產稅免稅證明書、戶籍謄本、本院98年度禁字第68號
    民事裁定、確定證明書、授權書、郵政國內匯款執據及鄭素
    蘭之郵政存簿儲金簿內頁影本為證，堪信屬實。從而，聲請
    人聲請准許處分受監護人鄭素蘭所有如附表所示之不動產，
    與前揭規定核無不合，應予准許。
四、依非訟事件法第21條第1 項，裁定如主文。
中    華    民    國   100    年    1     月    10    日
                   家事法庭     法  官  鄭培麗
正本係照原本作成。
如對本裁定抗告須於裁定送達後10日內向本院提出抗告狀，並應
繳納抗告費新台幣1000元整。
中    華    民    國   100    年    1     月    10    日
                                書記官  湯惠芳
附表：
┌──┬──────────┬──────────────┐
│編號│  土          地    │     建            物       │
├──┼──────────┼──────────────┤
│ 一 │基隆市○○區○○段第│基隆市○○區○○段第971建號 │
│    │347地號土地、權利範 │即門牌號碼基隆市仁愛區延平  │
│    │圍為4分之1          │街25之1號、權利範圍為全部   │
└──┴──────────┴──────────────┘